---
title: "Anfrage Statistikberatung Spurentunnel"
subtitle: "Detection probability und Anpassung Versuchsdesign" 
author: "Nils Ratnaweera"
output:
  html_document: default
---

```{r setup, include=FALSE}
knitr::opts_chunk$set(echo = TRUE)
options(kableExtra.latex.load_packages = FALSE)

library(tidyverse)
library(sf)
library(broom)


```

## Daten einlesen und säubern

```{r}
cscf2010_raw <- read_delim("Data/2010_CSCF_MustelidMonitoringCH/NRatnaweera mustelidenmonitoring 2010 20180110.csv",";",
           locale = locale(encoding = "Windows-1252"))

# August – September: 1 (Glâne-Gruyère FR), 3 (Jura Central JU_BE), 4 (Rottal LU), 7 (Unterengadin GR)
# Oktober – November: 2 (Bas-Valais VS_VD), 5 (Klingnau AG_ZH), 6 (Linthebene GL_SG_SZ), 8 (Riviera-Madadino TI)

cscf2010_processed <- cscf2010_raw %>%
  st_as_sf(coords = c("CX","CY")) %>%
  st_set_crs(21781) %>%
  st_transform(2056) %>%
  cbind(st_coordinates(.)) %>%
  st_set_geometry(NULL) %>%
  filter(GATTUNG == "Mustela",
         JAHR == 2010) %>%
  mutate(start = case_when(
    KANTON %in% c("FR","JU","BE","LU","GR")~parse_date("2010-08-01"),
    KANTON %in% c("VS","VD","AG","ZH","GL","SG","SZ","TI")~parse_date("2010-09-28")
  )) %>%
  transmute(art_full = paste(GATTUNG,ART),
            E = X, 
            N = Y,
            KM2,
            Datum = as.Date(paste(JAHR,MONAT,TAG,sep = "-")),
            Tunnel = STATION,
            Kanton = KANTON,
            Tag = as.integer(difftime(Datum,start,units = "days"))+ 1,
            Woche = as.integer(Tag %/% 7 + 1)
            )

```


# Daten aufbereiten

```{r include=FALSE}


cscf2010_nest <- cscf2010_processed %>%
  group_by(KM2) %>%                                   # Turns the arbitary Tunnelnrs
  mutate(Tunnel = match(Tunnel, unique(Tunnel)) ) %>% # into integers starting from 1
  select(art_full,Kanton,KM2,Tunnel,E,N,Woche) %>%
  group_by_all() %>%                                  # There sometimes are >1 detections
  summarise() %>%                                     # within the same week: remove these
  arrange() %>%
  group_by_at(vars(-matches("Woche"))) %>%           
  mutate(
    detect = 1,
    ) %>%
  complete(Woche = 0:8, fill = list(detect = 0)) %>%
  mutate(
    detect_cum = cummax(detect)
  ) %>%
  group_by(art_full) %>%
  nest()

save(cscf2010_nest,file = "Data/2010_CSCF_MustelidMonitoringCH/cscf2010_nest.Rda")


```

## Logistische Regression


```{r}

training_data <- cscf2010_nest %>%
  mutate(
    data = map(data, function(x){
      x %>%
        filter(Woche <= 4)
    })
  )

model_output <- training_data %>%
  mutate(
    logreg_mod = map(data, ~glm(detect_cum ~ Woche, data = .x, family = "binomial")),
    predicted = map(logreg_mod, ~augment(.x,type.predict = "response",newdata = crossing(Woche = seq(1,10,0.1), detect_cum = c(0,1)))),
  )

model_predicted <- model_output%>%
  unnest(predicted)


thresh_lines <- model_predicted %>%
  filter(detect_cum == 1) %>%
  group_by(art_full) %>%
  mutate(min95 = abs(.fitted-0.95), 
         groupmin95 = min(min95)) %>%
  filter(Woche == 6 | min95 == groupmin95) %>%
  mutate(
    text = ifelse(Woche == 6,"Woche 6","90% Threshold")
  )


cscf2010_nest %>% 
  unnest() %>%
  mutate(type = ifelse(Woche <= 4,"training","test")) %>%
  ggplot(aes(Woche,detect_cum)) + 
  geom_hline(data = thresh_lines,aes(yintercept = .fitted), lty = 2, colour = "lightgrey") +
  geom_vline(data = thresh_lines, aes(xintercept = Woche), lty = 2, colour = "lightgrey") +
  geom_text(data = filter(thresh_lines,Woche == 6), aes(x = 2, y = .fitted,label = text), hjust = 0) +
  geom_text(data = filter(thresh_lines,Woche != 6), aes(x = Woche, y = 0.2,label = text), hjust = 0,angle = 90) +
  geom_jitter(height = 0.05,width = 0.25,aes(colour = factor(type),shape = type),size = 0.3) +
  geom_ribbon(data = model_predicted, aes(Woche, ymin = .fitted-.se.fit,ymax = .fitted+.se.fit), alpha = 0.3,colour = "grey") +
  geom_line(data = model_predicted, aes(Woche,.fitted )) +
  scale_x_continuous(breaks = 1:10) +
  scale_y_continuous(name = "Predicted probability of detection",labels = scales::percent,breaks = sort(c(seq(0,1,0.2)))) +
  theme_minimal() +
  theme(legend.position = "none") +
  facet_grid(art_full~.)




# #Modeldiagnostik (wenn nicht signifikant, dann OK)
# 1 - pchisq(logreg_mod$deviance,logreg_mod$df.residual)
# 
# #Modellgüte(pseudo-R2)
# 1 - (logreg_mod$deviance / logreg_mod$null.deviance)

```




## Datenexploration

Hier in paar Visualisierungen und Kennzahlen um den Datzsatz besser kennen zu lernen.

Insgesamt sind es `r nrow(cscf2010_erminea_wide)` und `r length(unique(cscf2010_erminea_wide$KM2))` Kilometerquadrate. Insgesamt wurden `r sum(cscf2010_erminea$detect)` Hermelin-Nachweise erziehlt.

Anzahl positiv-Nachweise pro Spurentunnel:
```{r}

cscf2010_erminea <- cscf2010_nest$data[cscf2010_nest$art_full == "Mustela erminea"][[1]]

cscf2010_erminea %>%
  group_by(Tunnel) %>%
  summarise(sum = sum(detect)) %>% 
  group_by(sum) %>%
  count() %>%
  ggplot(aes(sum,n)) + 
  geom_col() +
  labs(x = "Summe der Nachweise pro Spurentunnel",y = "Anzahl Spurentunnel") +
  theme_classic() 
```


Detektionen über die Zeit:
```{r, fig.height=6.5}

cscf2010_erminea_complete_long <- cscf2010_erminea_complete %>%
  gather(Woche,detect,starts_with("W")) 

cscf2010_erminea_complete_long %>%
  group_by(KM2,Tunnel) %>%
  filter(any(detect)) %>%
  ungroup() %>%
  mutate(Tunnel = factor(Tunnel)) %>%
  ggplot(aes(Woche,Tunnel, fill = detect))+
  geom_tile(colour = "black") +
  scale_x_discrete(labels = 1:8) +
  coord_equal() +
  facet_wrap(~KM2) +
  labs(title = "Präsenz / Absenz pro Woche und Tunnel",
       subtitle = "Aufgeteilt nach Kilometerquadrate", fill = "Detection") +
  theme_classic()
```

Räumliche Verteilung der Spurentunnel:

```{r, echo = F}
kilometerquadrate <- cscf2010_erminea %>%
  group_by(KM2) %>%
  summarise() %>%
  separate(KM2, into = c("x","y"),3, remove = F,convert = T) %>%
  rowwise() %>%
  mutate(
    geometry = st_sfc(
      st_polygon(
        list(cbind(
          c(x,x+1,x+1,x,x)*1000,
          c(y,y,y+1,y+1,y)*1000
        )
        )
      )
    )
  ) %>%
  st_sf() %>%
  st_set_crs(21781) %>%
  st_transform(2056) 

library(swissvector4r)

data("landesgebiet")
data("seen")


ggplot(kilometerquadrate) + 
  geom_sf(aes(fill = factor(KM2))) +
  # geom_sf(data = landesgebiet,inherit.aes = F, fill = NA) +
  # geom_sf(data = head(arrange(seen, desc(SHP_AREA)),7),fill = "cornflowerblue") +
  theme(legend.position = "none") +
  labs(title = "Standorte der Kilometerquadrate") +
  coord_sf(datum = 2056)

```





